# 处置子公司股权并丧失控制权（直接和间接持股），剩余股权的核算问题

提问人：clf1203 时间：2019-09-11 16:55:33
请教陈版，A持有B 公司8%的股权，B持有C 公司4%的股权，A持有C 公司 96%的股权，B和 C 均在A 的合并范围内。A 合并报表上，通过直接和间接持股享有 C公司99.2% 的股权。A在本期处置C 70% 的股权，处置对价 4 亿，丧失控制权，仍能够对 C 产生重大影响。至此，A直接持有 C 26% 的股权，A 持有 B 公司 8%的股权，B 持有 C 公司 4% 股权。
请问陈老师：在处置 70%股权时点，合并报表上剩余股权应列示29.2% 对应股权的公允价值还是 30% 对应股权的公允价值？即是 4 亿/70%*29.2%还是 4 亿/70%*30%？谢谢陈老师 ~

回答人：chenyiwei
A 对 B的持股比例应为 80%？
A的合并报表层面仍持有 C 的 30%股权（26%+4%），所以应确认对该 30%股权的重新计量损益，但其中有 0.8%（4%*20%）的重新计量损益影响应分配给少数股东（持有 B格式 20%股权的少数股东）享有，相应增加少数股东损益和少数股东权益。